【裁判字號】    97,簡上,115
【裁判日期】    980119
【裁判案由】    傷害
【裁判全文】
臺灣新竹地方法院刑事判決             97年度簡上字第115號
上  訴  人
即  被  告  甲○○
上列上訴人即被告因傷害案件，不服本院簡易庭97年度竹簡字第
458號，中華民國97年5月13日第一審簡易判決（聲請簡易判決處
刑案號：97年度調偵字第66號），提起上訴，本院管轄第二審之
合議庭判決如下：
    主  文
上訴駁回。
    事  實
一、甲○○於民國96年10月12日下午2時50分許，飲酒後在新竹
    市○○路137號薇閣汽車旅館「103室」休息，並電請其友人
    前往接應，俟甲○○之友人到達薇閣汽車旅館時，遭櫃檯服
    務人員以訪客超過公司規定人數為由制止其進入，甲○○得
    知上情，遂至該旅館櫃檯與服務人員理論，乙○○接獲通知
    後到場協助處理並與甲○○發生爭執，甲○○竟基於傷害人
    身體之犯意，在該旅館櫃檯出口處前徒手毆打乙○○，致乙
    ○○受有雙眼眼瞼挫傷合併瘀血、雙眼視網膜格子狀病變、
    全身多處挫傷及撕裂傷，包括鼻、臉、口、胸、左肩及鼻中
    隔彎曲向左側與鼻腔彎曲等傷害。
二、案經乙○○訴由新竹市警察局第一分局報請臺灣新竹地方法
    院檢察署檢察官偵查後聲請簡易判決處刑。
    理  由
壹、程序部分：
一、按被告以外之人於審判外之言詞或書面陳述，除法律另有規
    定者外，不得作為證據，刑事訴訟法第159條第1項固有明文
    規定。又被告以外之人於審判外之陳述，雖不符刑事訴訟法
    第159條之1至之4之規定，惟經當事人於審判程序同意作為
    證據，法院審酌該言詞陳述或書面陳述作成時之情況，認為
    適當者，亦得為證據，復為同法第159條之5第1項所明定。
    本案證人乙○○、黃景星於警詢或偵查中之陳述，業經被告
    同意援引作為證據，本院審酌後亦認為適當，故其於審判外
    之陳述，自得作為本案之證據。另本案認定事實所引用之文
    書證據，並無證據證明係公務員違背法定程序所取得，亦無
    刑事訴訟法第159條之4之顯有不可信之情況與不得作為證據
    之情形，自應認有證據能力，此合先敘明。
貳、實體部分：
一、上開事實，業經被告甲○○於警詢中、本院簡易庭調查及本
    院行準備程序、審理時均坦白承認（見偵查卷第5頁、原審
    卷第9頁反面、本院卷第21、42、67頁反面、69頁反面），
    核與告訴人乙○○於警詢時指訴遭被告毆打之情節大致相符
    （見偵查卷第8頁），並經證人即薇閣汽車旅館經理黃景星
    於警詢時證述綦詳（見偵查卷第11頁），被告固於本院審理
    時供稱：當時喝了很多酒，意識不清楚，告訴人有抓伊，又
    推了伊一下，伊就一拳揮過去，不是真的故意打告訴人云云
    。惟按刑法第19條第3項規定，因故意或過失之原因自由行
    為，不適用同條前2項，不罰或減輕其刑之規定。查喝酒過
    量會導致辨識行為違法之能力減低，此為眾所週知之事實，
    被告於行為當時固有飲酒，惟此係故意自行招致，仍無從解
    免其刑事責任。又被告亦坦認打人就是不對等語（見本院卷
    第69頁反面），即應依法擔負刑事責任，與告訴人是否在爭
    執過程中與被告有肢體上之碰觸，尚屬無涉，附此敘明之。
    此外，復有行政院衛生署新竹醫院乙種診斷證明書、南門綜
    合醫院乙種診斷證明書、臺北市立聯合醫院婦幼院區診斷證
    明書各1紙及照片4幀等在卷可稽（見偵查卷第13至17頁），
    本件事證明確，被告傷害犯行，堪以認定，應予依法論科。
二、核被告甲○○所為，係犯刑法第277條第1項之傷害罪。原審
    認被告犯行事證明確，適用刑法第277條第1項、第41條第1
    項前段、刑法施行法第1條之1，判處被告有期徒刑4月，如
    易科罰金以新臺幣1000元折算1日予以論罪科刑，認事用法
    並無違誤，所量刑度亦稱妥適。被告上訴意旨稱於案發後曾
    和告訴人在新竹市調解委員會達成協議和解，由被告給付新
    臺幣（下同）6萬元，以示賠償，惟因聯絡不上告訴人致和
    解未完成，請求與告訴人達成和解，告訴人能撤回告訴云云
    。按告訴乃論之罪，告訴人於第一審辯論終結前，得撤回其
    告訴，刑事訴訟法第238條第1項固有明文，惟查被告迄原審
    判決時均未與告訴人達成和解一節，除據被告自承在卷，並
    經原簡易庭以公務電話確認無訛，製有公務電話紀錄表2紙
    在卷為憑（見原審卷第10、11頁），是被告嗣後縱與告訴人
    達成和解，告訴人撤回告訴亦不生其應有之效力，況被告於
    本院審理過程中，雖屢次承諾會賠償告訴人，並於本院和解
    ，此有本院97年度簡附民上字第12號和解筆錄1份存卷可查
    （見本院卷第27頁），惟均未依約履行，迄本院辯論終結前
    ，全然未予賠償告訴人一節，除據其自承在卷（見本院卷第
    67頁反面），並有告訴代理人葉斯偉97年8月19日、97年11
    月11日之陳報狀及彰化銀行存摺內頁等附卷供參（見本院卷
    第28、30、43、44頁），其猶執前詞，本院認上訴為無理由
    ，應予駁回。
據上論斷，應依刑事訴訟法第455條之1第1項、第3項、第368條
，判決如主文。
本案經檢察官郭進昌到庭執行職務。
中    華    民    國    98    年    1     月    19    日
                  刑事第五庭審判長法  官  黃惠玲
                                  法  官  林佑珊
                                  法  官  蔡欣怡
不得上訴。
以上正本證明與原本無異。
中    華    民    國    98    年    1     月    19    日
                                  書記官  劉怡芳
附錄本案論罪科刑法條全文：
刑法第277條第1項
傷害人之身體或健康者，處3年以下有期徒刑、拘役或1千元以下
罰金。


司法院資訊處製作；財團法人民間司法改革基金會備份。
